<!DOCTYPE html PUBLIC "-//W3C//DTD XHTML 1.0 Transitional//EN" "http://www.w3.org/TR/xhtml1/DTD/xhtml1-transitional.dtd">
<html xmlns="http://www.w3.org/1999/xhtml">
<head>
	<meta http-equiv="Content-Type" content="text/html; charset=iso-8859-1" />
	<title>Ymmärrä suomea</title>
	<style type="text/css" media="all">@import "css/styles.css";</style>
	<script type="text/javascript" src="swfobject.js"></script>
</head>
<body class="font-medium">
	<div id="main-wrapper">
		<div id="topbar"></div>
		<div id="main-menu">
			<table cellspacing="0" cellpadding="0" border="0" class="add-links"><tr>
				<td class="item"><img class="raquo" src="i/raquo.gif" alt="" height="7" width="4" /><a href="/ymmarra/index.php?moduli=sanakirja">Sanakirja</a></td>
				<td class="item"><img class="raquo" src="i/raquo.gif" alt="" height="7" width="4" /><a href="/ymmarra/index.php?moduli=verbit">Verbiluettelo</a></td>
				<td class="item"><img class="raquo" src="i/raquo.gif" alt="" height="7" width="4" /><a href="/ymmarra/index.php?moduli=kielioppi">Kielioppi</a></td>
			</tr></table>
			<table cellspacing="0" cellpadding="0" border="0"><tr>
				<td class="item"><img class="raquo" src="i/raquo.gif" alt="" height="7" width="4" /><a href="/ymmarra/index.php">Etusivu</a></td>
				<td class="item"><img class="raquo" src="i/raquo.gif" alt="" height="7" width="4" /><a href="/ymmarra/index.php?moduli=tekstit">Lukutekstit</a></td>
			</tr></table>
		</div>
		<div id="content">
			<table cellspacing="0" cellpadding="0" border="0" id="content-wrapper"><tr>
				<td>
					<div id="left-menu">
												<div class="header-verb"><span>Verbit</span></div>
						<div class="menu">
								<div class="init"><a href="/ymmarra/index.php?moduli=verbit&kirjain=a">A</a></div>
								<div class="init"><a href="/ymmarra/index.php?moduli=verbit&kirjain=e">E</a></div>
								<div class="init"><a href="/ymmarra/index.php?moduli=verbit&kirjain=h">H</a></div>
								<div class="init"><a href="/ymmarra/index.php?moduli=verbit&kirjain=i">I</a></div>
								<div class="init"><a href="/ymmarra/index.php?moduli=verbit&kirjain=j">J</a></div>
								<div class="init"><a href="/ymmarra/index.php?moduli=verbit&kirjain=k">K</a></div>
								<div class="init"><a href="/ymmarra/index.php?moduli=verbit&kirjain=l">L</a></div>
								<div class="init"><a href="/ymmarra/index.php?moduli=verbit&kirjain=m">M</a></div>
								<div class="init"><a href="/ymmarra/index.php?moduli=verbit&kirjain=n">N</a></div>
								<div class="init"><a href="/ymmarra/index.php?moduli=verbit&kirjain=o">O</a></div>
								<div class="init"><a href="/ymmarra/index.php?moduli=verbit&kirjain=p">P</a></div>
								<div class="init"><a href="/ymmarra/index.php?moduli=verbit&kirjain=r">R</a></div>
								<div class="init"><a href="/ymmarra/index.php?moduli=verbit&kirjain=s">S</a></div>
								<div class="init"><a href="/ymmarra/index.php?moduli=verbit&kirjain=t">T</a></div>
								<div class="init"><a href="/ymmarra/index.php?moduli=verbit&kirjain=u">U</a></div>
								<div class="init"><a href="/ymmarra/index.php?moduli=verbit&kirjain=v">V</a></div>
								<div class="init"><a href="/ymmarra/index.php?moduli=verbit&kirjain=y">Y</a></div>
								<div class="init"><a href="/ymmarra/index.php?moduli=verbit&kirjain=Ä">Ä</a></div>
						</div>					</div>
				</td>
				<td>
					<div id="main-content">
						<div id="path">
							<a href=".">Etusivu</a> &gt; <a href="/ymmarra/index.php?moduli=verbit&kirjain=A">A</a>						</div>
													<h1>ARVOSTELLA</h1>
						<table cellspacing="0" cellpadding="0" border="0">
							<tr>
								<td colspan="2" style="padding-bottom:10px;"><strong>Aktiivin indikatiivi</strong></td>
							</tr>
							<tr>
								<td><pre>PREESENS                   
minä     arvostelen        
sinä     arvostelet        
hän      arvostelee        
me       arvostelemme      
te       arvostelette      
he       arvostelevat      

PASSIIVI
         arvostellaan      

IMPERFEKTI                 
         arvostelin        
         arvostelit        
         arvosteli         
         arvostelimme      
         arvostelitte      
         arvostelivat      

PASSIIVI
         arvosteltiin      

PERFEKTI
olen     arvostellut       
olet     arvostellut       
on       arvostellut       
olemme   arvostelleet      
olette   arvostelleet      
ovat     arvostelleet      

PASSIIVI
on       arvosteltu        

PLUSKVAMPERFEKTI
olin     arvostellut       
olit     arvostellut       
oli      arvostellut       
olimme   arvostelleet      
olitte   arvostelleet      
olivat   arvostelleet      

PASSIIVI
oli      arvosteltu        
</pre></td>
								<td>&nbsp;&nbsp;&nbsp;</td>
								<td><pre>  KIELTOMUOTO
  en        arvostele
  et        arvostele
  ei        arvostele
  emme      arvostele
  ette      arvostele
  eivät     arvostele


  ei        arvostella 

   
  en        arvostellut
  et        arvostellut
  ei        arvostellut
  emme      arvostelleet
  ette      arvostelleet
  eivät     arvostelleet


  ei        arvosteltu  


  en    ole arvostellut
  et    ole arvostellut
  ei    ole arvostellut
  emme  ole arvostelleet
  ette  ole arvostelleet
  eivät ole arvostelleet


  ei    ole arvosteltu  


  en    ollut  arvostellut
  et    ollut  arvostellut
  ei    ollut  arvostellut
  emme  olleet arvostelleet
  ette  olleet arvostelleet
  eivät olleet arvostelleet


  ei    ollut  arvosteltu
</pre></td>
							</tr>
						</table>
						<table cellspacing="0" cellpadding="0" border="0">
							<tr>
								<td colspan="2" style="padding-bottom:10px;"><strong>Aktiivin konditionaali</strong></td>
							</tr>
							<tr>
								<td><pre>PREESENS
minä     arvostelisin      
sinä     arvostelisit      
hän      arvostelisi       
me       arvostelisimme    
te       arvostelisitte    
he       arvostelisivat    

PASSIIVI
         arvosteltaisiin   

PERFEKTI
olisin   arvostellut       
olisit   arvostellut       
olisi    arvostellut       
olisimme arvostelleet      
olisitte arvostelleet      
olisivat arvostelleet      

PASSIIVI
olisi    arvosteltu        
</pre></td>
								<td>&nbsp;&nbsp;&nbsp;</td>
								<td><pre> 
  en        arvostelisi
  et        arvostelisi
  ei        arvostelisi
  emme      arvostelisi
  ette      arvostelisi
  eivät     arvostelisi


  ei        arvosteltaisi  


  en    olisi  arvostellut
  et    olisi  arvostellut
  ei    olisi  arvostellut
  emme  olisi  arvostelleet
  ette  olisi  arvostelleet
  eivät olisi  arvostelleet


  ei    olisi  arvosteltu
</pre></td>
							</tr>
						</table>
						<table cellspacing="0" cellpadding="0" border="0">
							<tr>
								<td colspan="2" style="padding-bottom:10px;"><strong>Aktiivin potentiaali</strong></td>
							</tr>
							<tr>
								<td><pre>PREESENS
minä     arvostellen       
sinä     arvostellet       
hän      arvostellee       
me       arvostellemme     
te       arvostellette     
he       arvostellevat     

PASSIIVI
         arvosteltaneen    

PERFEKTI
lienen   arvostellut       
lienet   arvostellut       
lienee   arvostellut       
lienemme arvostelleet      
lienette arvostelleet      
lienevät arvostelleet      

PASSIIVI
lienee   arvosteltu        
</pre></td>
								<td>&nbsp;&nbsp;&nbsp;</td>
								<td><pre> 
  en        arvostelle
  et        arvostelle
  ei        arvostelle
  emme      arvostelle
  ette      arvostelle
  eivät     arvostelle


  ei        arvosteltane  


  en    liene  arvostellut
  et    liene  arvostellut
  ei    liene  arvostellut
  emme  liene  arvostelleet
  ette  liene  arvostelleet
  eivät liene  arvostelleet


  ei    liene  arvosteltu
</pre></td>
							</tr>
						</table>
						<table cellspacing="0" cellpadding="0" border="0">
							<tr>
								<td colspan="2" style="padding-bottom:10px;"><strong>Aktiivin imperatiivi</strong></td>
							</tr>
							<tr>
								<td><pre>PREESENS

(sinä)   arvostele         
(hän)    arvostelkoon      
(me)     arvostelkaamme    
(te)     arvostelkaa       
(he)     arvostelkoot      

PASSIIVI
         arvosteltakoon    

PERFEKTI

ole      arvostellut       
olkoon   arvostellut       
olkaamme arvostelleet      
olkaa    arvostelleet      
olkoon   arvostelleet      

PASSIIVI
olkoon   arvosteltu        
</pre></td>
								<td>&nbsp;&nbsp;&nbsp;</td>
								<td><pre> 

  älä       arvostele
  älköön    arvostelko
  älkäämme  arvostelko
  älkää     arvostelko
  älkööt    arvostelko


  älköön    arvosteltako  



  älä      ole  arvostellut
  älköön   olko arvostellut
  älkäämme olko arvostelleet
  älkää    olko arvostelleet
  älkööt   olko arvostelleet


  älköön   olko arvosteltu
</pre></td>
							</tr>
						</table>
						<table cellspacing="0" cellpadding="0" border="0">
							<tr>
								<td colspan="2" style="padding-bottom:10px;"><strong>Verbin nominaalimuodot</strong></td>
							</tr>
							<tr>
								<td><pre>I INFINITIIVI              
Lyhyempi muoto:            
         arvostella        

Pitempi muoto:             
         arvostellakseni   
         arvostellaksesi
         arvostellakseen
         arvostellaksemme
         arvostellaksenne
         arvostellakseen

III  INFINITIIVI           
inessiivi    arvostelemassa 
elatiivi     arvostelemasta 
illatiivi    arvostelemaan 
adessiivi    arvostelemalla
abessiivi    arvostelematta 
instruktiivi arvosteleman  
                           
Passiivi
instruktiivi arvosteltaman 
                           
                           
</pre></td>
								<td>&nbsp;&nbsp;&nbsp;</td>
								<td><pre>  II INFINITIIVI
  inessiivi     arvostellessa 
  instruktiivi  arvostellen 

  Passiivi
  inessiivi     arvosteltaessa  






  IV INFINITIIVI
 nominatiivi   arvosteleminen 
 partitiivi    arvostelemista 
       

 I PARTISIIPPI
  aktiivi       arvosteleva 
  passiivi      arvosteltava  

  II PARTISIIPPI
  aktiivi       arvostellut  
  passiivi      arvosteltu
</pre></td>
							</tr>
						</table>

					</div>
				</td>
			</tr></table>		</div>
		<div id="footer"><a href="http://www.oph.fi/"><img src="i/oph_logo_ymmarrasuomea.gif" width="157" height="35" alt="OPH" /></a></div>
	</div>
</body>
</html>
